臺灣高等法院高雄分院民事判決　九十三年度上易字第八八號
　　上　訴　人　豐信五金有限公司
　　法定代理人　乙○○
　　訴訟代理人　王世宗律師
　　　　　　　　丁○○
　　　　　　　　丙○○
　　被上訴人　　永安凡而機器廠股份有限公司
　　法定代理人　甲○○
　　訴訟代理人　彭大勇律師
右當事人間請求給付貨款事件，上訴人對於民國九十三年二月二十四日臺灣高雄地方
法院九十二年度訴字第二四八四號第一審判決提起上訴，本院於九十三年九月二十九
日言詞辯論終結，判決如下：
    主      文
上訴駁回。
第二審訴訟費用由上訴人負擔。
    事實及理由
一、被上訴人起訴主張：上訴人於九十一年四月至六月間，陸續向被上訴人購買「
    WATTS定水位閥」、「WATTS持壓閥」、「WATTS水錘吸收器」等貨品，貨款（含
    稅）共計新台幣（以下同）一百六十二萬六千五百二十二元，扣除上訴人已付定
    金十七萬元，及退貨部分之價款五萬八千一百三十八元後，尚餘價款一百三十九
    萬八千三百八十四元未償，迭經催討，上訴人均置之不理。爰依民法第三百四十
    五條、第三百六十七條之規定，請求上訴人應給付被上訴人貨款一百三十九萬八
　　千三百八十四元及自準備書(一)狀繕本送達翌日（即九十三年一月十四日）起至清
　　償日止，按年息百分之五計算之利息等情。經原審為被上訴人全部勝訴之判決。
　　其答辯聲明求為判決：上訴駁回。
二、上訴人則以：上訴人並未向被上訴人購買前開貨品，本件係被上訴人與訴外人翔
    鉅工程企業股份有限公司（下稱翔鉅公司）間之買賣關係，被上訴人出售貨物與
    翔鉅公司並簽立買賣合約，與上訴人無關，上訴人並非買受人，上訴人於原審時
    無法取得被上訴人與翔鉅公司之買賣合約及相關證明文件，致上訴人法定代理人
    在原審自認兩造有本件買賣關係，茲上訴人在原審最後一次審理後取得該買賣合
    約影本，爰撤銷在原審之自認。又被上訴人係與翔鉅公司協議將貨物寄存上訴人
    處所，由上訴人載運至翔鉅公司指定地點，因上訴人居間代為存放及轉運貨物，
    而約定由被上訴人開立發票向上訴人請款，再由上訴人開立發票向翔鉅公司請款
    ，其間部分差額為上訴人之報酬，不應因發票問題即認上訴人向被上訴人訂購貨
    物。況兩造間並無任何契約之簽訂，僅憑發票之交付認定上訴人係被上訴人之經
    銷商，實無理由等語資為抗辯。其上訴聲明求為判決：(一)原判決廢棄。(二)被上訴
    人在第一審之訴及假執行之聲請均駁回。(三)第一、二審訴訟費用由被上訴人負擔
    。
三、被上訴人主張前開上訴人於九十一年四月至六月間，陸續向被上訴人購貨共計一
    百六十二萬六千五百二十二元，及上訴人已支付定金十七萬元，並退貨五萬八千
    一百三十八元之事實，業據其提出統一發票影本四紙、出貨退回單影本一紙、銷
    貨單影本一紙為證，且上訴人在原審亦自認伊係被上訴人之經銷商，有向被上訴
    人購買前述貨物，惟以其已支付定金十七萬元，並退貨五萬八千一百三十八萬元
    ，另有退還三只蝶閥，其僅積欠被上訴人貨款一百一十七萬一千零六十七元而已
    等語置辯（見原審卷第十八頁），是被上訴人主張上訴人購貨之事實自堪信為真
    實。而上訴人在原審抗辯謂其另有退還三只蝶閥予被上訴人乙節，固為被上訴人
    所不爭執，惟被上訴人稱其起訴請求之貨款中本未包含上訴人已退還之三只蝶閥
    等語；經查，被上訴人起訴請求之貨款係包括「WATTS定水位閥4"」一台一萬八
    千五百四十二元、「WATTS定水位閥6"」二台共五萬八千八百一十元、「WATTS
    持壓閥6"」一台二萬九千九百七十七元、「WATTS持壓閥8"」一台五萬三千二百
    九十二元、「WATTS水錘吸收器1/2"」六百只共十六萬五千元、「WATTS水錘吸收
    器1/2"」一千六百二十只共四十四萬五千五百元、「WATTS水錘吸收器1"」六百
    五十八只共四十九萬七千四百四十八元、「WATTS水錘吸收器1/2"」一千零二十
    只共計二十八萬零五百元（以上均為未含稅價格），有上述統一發票影本四紙可
    稽（見原審卷第八、九頁），確未包括上訴人所抗辯已退還之蝶閥三只，則上訴
    人在原審抗辯被上訴人請求之金額中應再扣除蝶閥三只之費用，自屬無據。是被
    上訴人主張上訴人尚積欠其貨款一百三十九萬八千三百八十四元之事實，應可採
    信。
四、至上訴人上訴主張兩造間並無買賣關係，本件貨款係翔鉅公司向被上訴人訂購，
    伊僅居間代為存放及轉運貨物，其間部分差額為上訴人之報酬而已，上訴人在原
    審所為積欠貨款之自認係因未取得被上訴人與翔鉅公司間之買賣合約之故，上訴
    人爰予撤銷該自認云云，並提出被上訴人與翔鉅公司間買賣合約書影本、被上訴
    人公司報價單影本、翔鉅公司支票回函影本等各一件為證。惟為被上訴人所否認
    ，並稱上訴人係被上訴人之經銷商，依經銷制度是約定要兩段式的出貨，也就是
    被上訴人與客戶達成買賣合意即由被上訴人先出貨給經銷商，再由經銷商出貨給
    客戶（廠商），經銷商藉以賺取中間之差價利潤，被上訴人係向經銷商收取貨款
    。上訴人提出之買賣合約是被上訴人與翔鉅公司簽訂，但如上所述，上訴人有百
    分之十五的利潤，經銷合約是沒有這樣的記載，但是兩造是有默契，上訴人有經
    銷利潤才要負責貨款的風險，且本件貨款的發票，上訴人有拿去報稅等語。而上
    訴人訴訟代理人丙○○亦在本院承認與被上訴人間有口頭的約定由上訴人來買賣
    ，而賺取百分之十五，但是沒有正式合約書，及本件貨款發票有拿去報稅等情，
    足證被上訴人上開所述屬實，上訴人事後否認與被上訴人有經銷商關係及買賣關
    係自無可採，而其在原審之自認亦與事實相符，則上訴人主張撤銷自認，亦與民
    事訴訟法第二百七十九條第三項規定未合，自無可取。
五、綜上所述，本件被上訴人主張上訴人向其購買貨物尚積欠系爭貨款一百三十九萬
    八千三百八十四元等情為可採，上訴人所辯均無可取。從而，被上訴人本於買賣
    之法律關係，請求上訴人給付一百三十九萬八千三百八十四元，及準備書(一)狀繕
    本送達翌日即九十三年一月十四日起至清償日止，按年息百分之五計算之利息，
    為有理由，應予准許。原審判命上訴人如數給付，於法並無違誤。上訴意旨指摘
    原判決不當，求予廢棄改判，為無理由，應予駁回其上訴。
六、據上論結，本件上訴為無理由，依民事訴訟法第四百四十九條第一項、第七十八
    條，判決如主文。
中　　　華　　　民　　　國　　九十三　　年　　　十　　　月　　十三　　　日
　　　　　　　　　　　　　　　　　　　　民事第五庭
~B1審判長法　官　蔡明宛
~B2　　　法　官　曾錦昌
~B3      法　官　林健彥
正本係照原本作成。
不得上訴。
中　　　華　　　民　　　國　　九十三　　年　　　十　　　月　　十四　　　日
~B法院書記官　張明賢
